臺灣臺中地方法院刑事判決　　　　　　　　　　　　九十三年度交易字第一八二號
　　公　訴　人　臺灣臺中地方法院檢察署檢察官
　　被　　　告　丙○○
右列被告因公共危險等案件，經檢察官提起公訴（九十三年度偵字第二四九六號），
被告就被訴事實為有罪之陳述，本院經合議庭裁定由受命法官獨任以簡式審判程序進
行，判決如左：
    主  文
丙○○服用酒類，不能安全駕駛動力交通工具而駕駛，處拘役伍拾日，如易科罰金，
以佰元折算壹日。
被訴過失傷害部分，公訴不受理。
    事  實
一、丙○○於民國九十二年十二月十四日下午一時起，在臺中市○○路銀櫃ＫＴＶ內
    飲用酒類威士忌，至同日下午三時結束後，明知已呈酒醉狀態而無法安全駕駛動
    力交通工具，竟仍不顧公眾之安危，猶駕駛車牌號碼ＭＸ八─二五二號重型機車
    ，於同日下午五時許搭載甲○○離開。丙○○駕駛上開車輛，沿臺中縣沙鹿鎮鎮
    ○路由南向北行駛，行至該路一段一九二號前，原應注意車前狀況，隨時採取必
    要之安全措施及服用酒類不能安全駕駛動力交通工具時，不得騎乘機車，而依當
    時情形，又無不能注意之情事，竟疏於注意，駕車通過上開地點時，因酒後無法
    安全駕駛及未注意地面有放置鞭炮，致機車滑倒，致使甲○○受有頭部外傷、硬
    腦膜上出血、左頭骨骨折、腦腫及腦內出血等傷害。（過失傷害部分業據告訴人
    甲○○及其父乙○○具狀撤回告訴）經警據報到場處理，並對丙○○實施吐氣所
    含酒精成份測試結果達每公升０˙六七五毫克，始查知丙○○酒後駕車。
二、案經臺中縣警察局清水分局報告臺灣臺中地方法院檢察署檢察官偵查起訴。
    理  由
壹、程序方面：
一、按除被告所犯為死刑、無期徒刑、最輕本刑為三年以上有期徒刑之罪或高等法院
    管轄第一審案件者外，於法院行準備程序進行中，被告先就被訴事實為有罪之陳
    述時，審判長得告知被告簡式審判程序之旨，並聽取當事人、代理人、辯護人及
    輔佐人之意見後，裁定進行簡式審判程序；且受命法官行準備程序，與法院或審
    判長有同一之權限；又簡式審判程序之證據調查，不受刑事訴訟法第一百五十九
    條第一項、第一百六十一條之二、第一百六十一條之三、第一百六十三條之一及
    第一百六十四條至第一百七十條規定之限制，刑事訴訟法第二百七十三條之一第
    一項、第二百七十九條第二項前段、第二百七十三條之二分別定有明文。
二、查本件被告丙○○所犯為死刑、無期徒刑、最輕本刑為三年以上有期徒刑以外之
    罪，且非高等法院管轄第一審之案件，經本院合議庭裁定由受命法官行準備程序
    時，被告就被訴事實為有罪之陳述後，復經本院合議庭裁定由受命法官獨任行簡
    式審判程序，是其證據之調查，自不受刑事訴訟法第一百五十九條第一項、第一
    百六十一條之二、第一百六十一條之三、第一百六十三條之一及第一百六十四條
    至第一百七十條規定之限制，合先敘明。
貳、實體方面：
甲、有罪部分：
一、右揭犯罪事實，業據被告丙○○於本院審理時坦承不諱，核與被害人甲○○指述
    情節大致相符，按刑法第一百八十五條之三所稱「不能安全駕駛」係參考德國、
    美國之標準，對於呼氣已達每公升零點五五毫克（０．５ＭＧ／Ｌ）或血液濃度
    （０．１１％）以上，肇事率為一般正常人之十倍，應認已達「不能安全駕駛」
    之標準，有法務部八十八年五月十八日八八年度法檢字第一六六九號函敘明在案
    ，而被告為警查獲後，經警抽血檢驗換算其呼氣所含酒精濃度高達每公升○‧七
    六五毫克，已超逾前開不能安全駕駛之標準，有光田綜合醫院生化檢驗報告單一
    紙附卷可稽，被告當時確係處於不能安全駕駛動力交通工具之狀態，至為灼然，
    足見被告前開自白與事實相符，可堪採信。綜上所述，本件事證明確，被告前開
    犯行，乃洵堪認定，應依法論科。
二、核被告丙○○所為，係犯刑法第一百八十五條之三服用酒類致無法安全駕駛動力
    交通工具罪。爰審酌被告酒醉後已不能安全駕駛，仍不顧公眾之安危，貿然駕車
    ，造成他人受傷，應予非難；兼衡及被告未有前科紀錄，素行尚稱良好，犯後坦
    承犯行態度尚可，復已與被害人達成和解等一切情狀，量處如主文所示之刑，並
    諭知易科罰金之折算標準，以資懲儆。
乙、不受理部分：
一、公訴意旨另以：被告丙○○明知酒後已達不能安全駕駛之程度，於民國九十二年
    十二月十四日下午五時許，無照駕駛車牌號碼ＭＸ八─二五二號重型機車，搭載
    甲○○於後座。丙○○駕駛上開車輛，沿臺中縣沙鹿鎮鎮○路由南向北行駛，行
    至該路一段一九二號前，原應注意車前狀況，隨時採取必要之安全措施及服用酒
    類不能安全駕駛動力交通工具時，不得騎乘機車，且能預見酒後駕車會有發生車
    禍致人受傷之可能，惟確信其不發生，而當時天候為晴，路面無障礙物，路況良
    好，又無不能注意之情事，竟疏於注意，駕車通過上開地點時，因酒後無法安全
    駕駛及未注意地面有放置鞭炮，致機車滑倒，致使甲○○受有頭部外傷、硬腦膜
    上出血、左頭骨骨折、腦腫及腦內出血等傷害。案經洪菁雪及其父乙○○訴由臺
    中縣警察局清水分局報告偵辦，因認被告涉有刑法第二百八十四條第一項之過失
    傷害罪嫌。
二、按告訴乃論之罪，告訴人於第一審辯論終結前得撤回其告訴，又告訴經撤回者，
    應諭知不受理之判決，刑事訴訟法第二百三十八條第一項、第三百零三條第三款
    ，分別定有明文。
三、本件被告丙○○經檢察官依刑法第二百八十四條第一項前段之過失傷害罪提起公
    訴，依刑法第二百八十七條前段之規定，須告訴乃論。茲據告訴人洪菁雪及其父
    乙○○具狀撤回其告訴，此有撤回告訴狀二紙附卷可查，揆諸首開說明，爰諭知
    不受理之判決。
據上論斷，應依刑事訴訟法第二百七十三條之一第一項、第二百九十九條第一項前段
、第三百零三條第三款、第三百零七條，刑法第一百八十五條之三、第四十一條第一
項前段，罰金罰鍰提高標準條例第二條，判決如主文。
本案經檢察官丁○○到庭執行職務。
中      華      民      國      九十三      年    六    月      九      日
                                  臺灣臺中地方法院交通法庭
                                          法  官  王  靜  秋
右正本證明與原本無異。
如不服本判決，應於判決送達後十日內，向本院提出上訴狀。
                                          書記官
中      華      民      國      九十三      年    六    月      九      日
附錄論罪科刑法條
刑法第一百八十五條之三
服用毒品、麻醉藥品、酒類或其他相類之物，不能安全駕駛動力交通工具而駕駛者，
處一年以下有期徒刑、拘役或三萬元以下罰金。
